【裁判字號】    97,易,4445
【裁判日期】    971217
【裁判案由】    詐欺
【裁判全文】
臺灣臺中地方法院刑事判決              97年度易字第4445號
公  訴  人  臺灣臺中地方法院檢察署檢察官
被      告  甲○○
上列被告因詐欺案件，經檢察官提起公訴（97年度偵字第14684
號）後，本院裁定改依簡式審判程序審理，判決如下：
    主    文
甲○○意圖為自己不法之所有，以詐術使人將本人之物交付，處
有期徒刑月，如易科罰金，以新臺幣壹仟元折算壹日。緩刑貳
年。
    犯 罪 事 實 及 理 由
一、本件除證據並所犯法條欄一補充「三信商業銀行自動櫃員機
    交易明細表影本1 紙」、「被告甲○○於本院準備程序及審
    理程序中就被訴之犯罪事實為有罪之自白」為證據外，其餘
    犯罪事實及證據均引用檢察官起訴書之記載（如附件）。
二、被告未曾受有期徒刑以上刑之宣告，有臺灣高等法院被告前
    案紀錄表、臺灣臺中地方法院檢察署刑案資料查註紀錄表各
    1 份在卷可按，被告坦承犯行，尚有悔意，且與被害人乙○
    ○達成調解，賠償被害人之損失新臺幣（下同）5 千元，有
    本院97年度中調字第1774號調解程序筆錄1 份卷附足憑，是
    被告經此教訓，當知警惕而無再犯之虞，本院綜核各情，認
    所宣告之刑，以暫不執行為適當，併予宣告緩刑2 年，以啟
    自新。
三、依刑事訴訟法第273 條之1 第1 項、第299 條第1 項前段、
    第310 條之2 、第454 條第2 項，刑法第339 條第1 項、第
    41條第1 項前段、第74條第1 項第2 款，刑法施行法第1 條
    之1 第1 項、第2 項前段，判決如主文。
中    華    民    國    97    年    12    月    17    日
                   刑事第九庭  法   官  楊萬益
以上正本證明與原本無異。
如不服本判決，應於收受送達後10日內向本院提出上訴書狀（應
敘述具體理由並附繕本）。
上訴書如未敘述理由，應於上訴期間屆滿後20日內補提理由書於
本院。
                               書記官   譚系媛
中    華    民    國    97    年    12    月    17    日
附  件
臺灣臺中地方法院檢察署檢察官起訴書
                                     97年度偵字第14684號
    被      告  甲○○  男  23歲（民國○○年○月○日生）
                        住苗栗縣後龍鎮東明里1鄰頂浮尾76
                        之1號
                        國民身分證統一編號：Ｚ000000000號
上列被告因詐欺案件，業經偵查終結，認應該提起公訴，茲將
犯罪事實及證據並所犯法條分敘如下：
            犯罪事實
一、甲○○基於意圖為自己不法所有之犯意，於民國96年4月間
    ，在網路上詐稱要販賣「明星三缺一」之遊戲帳號予乙○○
    ，雙方交換電話後，乙○○於96年4月26日，以0000000000
    號之行動電話，撥打甲○○所持用0000000000號之行動電話
    與其商討細節、確認價錢。嗣於96年4月27日上午12時17分
    許，乙○○又以電話請甲○○前往確認款項是否有匯入，得
    其允諾後，隨即在臺中市○○路99號之三信銀行，利用自動
    櫃員機轉帳新臺幣(下同)1萬4,000元至甲○○所有之臺灣郵
    政股份有限公司水里郵局帳號00000000000000號帳戶內。未
    料，甲○○於轉帳後即失去聯絡，亦無交付明星三缺一之遊
    戲帳號，乙○○察覺受騙，報警處理而查悉上情。
二、案經臺中市警察局第一分局報告偵辦。
            證據並所犯法條
一、證據清單及待證事實
┌──┬───────────┬────────────┐
│編號│證據名稱              │待證事實                │
├──┼───────────┼────────────┤
│一  │被告甲○○於警詢及偵訊│(一)被告在網路上承諾販賣│
│    │中之供述              │    「明星三缺一」遊戲帳│
│    │                      │    號予被害人乙○○，被│
│    │                      │    害人付款後，卻未交付│
│    │                      │    遊戲帳號之事實。    │
│    │                      │(二)被告於被害人匯款後，│
│    │                      │    均未與被害人聯繫之事│
│    │                      │    實。                │
├──┼───────────┼────────────┤
│二  │告訴人乙○○於警詢及偵│全部犯罪事實。          │
│    │查中之指訴            │                        │
├──┼───────────┼────────────┤
│三  │(一)以局號查詢客戶基本│(一)被害人匯款1萬4,000元│
│    │    資料及客戶歷史交易│    至被告之郵局帳戶之事│
│    │    清單1份           │    實。                │
│    │(二)通話明細          │(二)被害人於96年4月26 日│
│    │(三)臺灣大哥大股份有限│    、4月27日，均有與被 │
│    │    公司基本資料查詢  │    告通話之事實(被告先 │
│    │                      │    辯稱：被害人於匯款前│
│    │                      │    未撥打電話予伊，後又│
│    │                      │    辯稱當天被害人有撥打│
│    │                      │    電話予伊，但不知何人│
│    │                      │    接的等語，顯係卸責之│
│    │                      │    詞) 。              │
├──┼───────────┼────────────┤
│四  │(一)台灣大哥大股份有限│(一)被告所持用之電話於96│
│    │    公司法大字第      │    年4月28日，因警政機 │
│    │    097096785號函     │    關去函而停話之事實。│
│    │(二)中華郵政股份有限公│(二)水里郵局並未臨櫃收回│
│    │    司南投郵局97年10月│    被告之郵局帳戶提款卡│
│    │    7日營字第         │    之事實。            │
│    │    0970200899號函    │                        │
└──┴───────────┴────────────┘
二、核被告所為，係犯刑法第339條第1項之詐欺取財罪嫌。
三、依刑事訴訟法第251條第1項提起公訴。
    此  致
臺灣臺中地方法院
中    華    民    國    97    年    10    月    24    日
                       檢  察  官    張 瑞 玲
本件正本證明與原本無異
中    華    民    國    97    年    11    月    3     日
                       書  記  官    汪 建 宏
所犯法條：
刑法第339條第1項
意圖為自己或第三人不法之所有，以詐術使人將本人或第三人之
物交付者，處5年以下有期徒刑、拘役或科或併科1千元以下罰金
。


司法院資訊處製作；財團法人民間司法改革基金會備份。
